【裁判字號】    98,易,2741
【裁判日期】    981130
【裁判案由】    妨害家庭
【裁判全文】
臺灣板橋地方法院刑事判決              98年度易字第2741號
公  訴  人  臺灣板橋地方法院檢察署檢察官
被      告  丙○○
選任辯護人  林嫦芬律師（98年10月27日受任）
上列被告因妨害家庭案件，經檢察官提起公訴（98年度偵字第24
602 號），本院判決如下：
    主  文
丙○○與有配偶之人相姦，處有期徒刑柒月。
    事  實
一、丙○○明知甲○○為有配偶之人，竟基於相姦之犯意，於民
    國（下同）97年（起訴書誤植為98年，玆更正之）11月28日
    18時13分許，進入臺北縣板橋市○○街58號2 樓「華星旅店
    」內，與甲○○發生性行為而為相姦（本院按：關於甲○○
    部分，業據其配偶丁○○於偵查中撤回告訴，已由檢察官為
    不起訴處分在卷），嗣98年1 月29日，丁○○以其住家：第
    22 52-- --號電話分別為電話錄音，以及查詢通聯記錄後，
    發覺丙○○與甲○○間之親密對話，因悉上情。
二、案經丁○○訴由臺灣板橋地方法院檢察署檢察官偵查起訴。
    理  由
壹、證據能力部分：
    辯護所陳關於告訴人之錄音譯文，並無證據能力【關於被告
    方所陳此節，詳如下述辯護部分】一節，經查：按錄音譯文
    ，係依錄音結果所譯文字，固具文書證據之外觀，惟實際上
    仍應認係調查犯罪所得之證物（本院按：刑事訴訟法第165
    條之1 第2 項所稱之證物參照），其蒐證程序合法，並經合
    法調查，自具證據能力；再按無故以錄音、照相、錄影或電
    磁紀錄竊錄他人非公開之活動、言論或談話者處3 年以下有
    期徒刑、拘役或3 萬元以下罰金，刑法第315 條之1 第2 款
    定有明文。是若非出於不法目的之錄音，即非刑法所規範之
    處罰行為。而私人錄音是否無故或不法，應以錄音目的之外
    觀審之，且屬自由證明事項，至於錄音內容本身是否屬實，
    錄音內容得否證明犯罪事實，乃屬本案審理範疇，本案告訴
    人丁○○錄音之目的在於維繫本身家庭、婚姻完整保障所為
    蒐證，從錄音之目的形式以觀，尚非涉及不法，從而，本案
    張某所為以蒐證為目的，以自己住處電話對自己配偶與被告
    之對話錄音，尚難認不法，即非私人不法取得之證據；況且
    ，刑事訴訟法第158 條之4 證據排除規定，規範之對象為屬
    政府以公權力非法取證之情形。而在私人非法取證的情形，
    除非立法者表態將證據排除，否則在無法源依據的情形下，
    僅在顯有明顯嚴重侵害人權之例外情形，不得將私人非法取
    得證物加以排除，舉世通然，是告訴人張某為全家庭和諧因
    素之錄音，純係屬於私人取得證據之方式之一，並無任何非
    法因素強行介入，且該錄音電話亦為告訴人本身所有，並非
    採取偷錄、盜錄等方法，自有證據能力，辯護所陳，容屬誤
    會。
貳、訊據被告丙○○矢口否認有何公訴所指犯行，其中關於辯解
    暨辯護部分，臚列如下：
一、被告辯稱略以：我沒有跟甲○○去汽車旅館「華星旅店」，
    是跟乙○○去的，就是這樣；偵查中開庭我有去，我就是沒
    有跟甲○○進去，她說我身上有疤痕，但我身上都沒有疤痕
    ，我身上還有兩個特徵她都沒有看到；我跟她鄰居只有17年
    ，不是2 、30年，她講的話不實在；甲○○說他先生有跟蹤
    到汽車旅館，那為何不報警抓姦，我身上的疤痕早已經看不
    見了，我只有屁股上有長痘痘；我認為告訴人跟證人甲○○
    講的都不是事實，我認為通聯紀錄我有被誘導的嫌疑；甲○○講話不是事實，告訴人丁○○講的也不是事實，告訴人說
    他有照片，現在也不提出來，乙○○部分沒有意見；請求勘
    驗我的特徵，甲○○說我躺著可以看到開刀疤痕，但我沒有
    開刀等云云，為自己做出如上之辯解。
二、被告所選任之辯護人則提出略以：被告為無罪答辯，被告承
    認確實跟甲○○有過交往甚密行為，但否認有相姦行為；就
    本件電話錄音譯文，是被告不知情的狀況下竊取，且並非單
    純的錄音，而係透過與被告的交談以作為對己有利的證據，
    是其對話內容可能因事先營造或設計，被告有被誤導之處，
    被告主張無證據能力，就證人甲○○在審理時作證，其在97
    年11月28日先後以室內電話00000000、00000000與被告聯繫
    ，係因告訴人在家時，她只敢在女兒房間以00000000打電話
    給被告，是以被告與甲○○間當日最後通話時間下午5 時55
    分，該通電話是甲○○在女兒房間所打，顯然當日告訴人在
    家，甲○○不可能與被告相約至華星旅店，又甲○○說當天
    告訴人有跟監他們至華星旅店，如有此事實，告訴人應可提
    供相關證據資料，本件並無其他積極證據可以證明被告與甲○○間，有於起訴書所載的時間地點發生性行為，就犯罪事
    實講究嚴格證據之證明，以現有的證據，並無法認定證明被
    告有犯相姦罪等情，又辯護並提出辯護狀略以：公訴人認被
    告涉犯刑法第239 條後段之相姦罪，係以告訴人之指訴、證
    人甲○○及乙○○之證述、電話通話明細、華星旅店函、通
    聯紀錄暨錄音譯文為其主要論據，惟缺乏積極證據。查告訴
    人所述非屬事實，皆為其主觀之推論與猜測，非但一再翻異
    被告與甲○○相（通）姦時間之指述，且就告訴人及甲○○
    指出被告身體特徵（腹部有開刀之疤痕），於偵查時，當庭
    勘驗被告之身體，結果亦與告訴人及甲○○之指陳不符，茲
    詳述如下：(一)、被告與告訴人夫妻為十多年的鄰居，僅有鄰
    居點頭之交情誼，彼此並無往來，迄約4 年多前，甲○○因
    告訴人賭博喝酒變賣家產等打擊，精神狀況十分不好，極度
    憂鬱，常萌生尋短之意，幸有被告及家人的開導陪伴，性情
    逐漸開朗。甲○○常與被告一家出遊聚餐，往來十分頻繁親
    密，也時常打電話給被告，內容大略為其與被告妻去哪裡玩
    或開開玩笑，雖偶有踰越份際曖昧之對話，惟被告與甲○○
    絕無通姦、相姦之情發生。(二)、關於告訴人提出之錄音帶及
    其譯文：１、係告訴人與被告洽談時，於被告不知情之情況
    下竊錄取得。按人民有言論、秘密通訊之自由，此乃我國憲
    法第11條、第12條明文保障之基本權。因凡人類均有不欲被
    他人得知的思想，亦有僅傳達於特定人之言論，設若自己之
    思想言論、隨時隨地有被第三者秘密竊聽或錄音之虞，則無
    論在何處已無從真實表達其真實思想，似此情形，個人之思
    想表現自由將遭毀滅殆盡，人與人之間信賴關係亦將遭破壞
    ，而竊聽、竊錄之危險性亦原於此。復參以最高法院87年度
    台上字第4025號判決意旨有謂：刑事訴訟之手段應合法純潔
    、公平公正，以保障人權，倘證據之取得非依法定程序，而
    法院若容許該項證據作為認定犯罪事實之依據有害於公平正
    義時，因已違背憲法第8 條、第16條所示應依正當法律程序
    保障人身自由、貫徹訴訟基本權之行使及受公平審判權利之
    保障等旨意，自應排除其證據能力。２、再者，實施錄音之
    一方並非僅止於單純錄音，而欲透過與被錄音之對象交談，
    以之作為對己有利之證據者，則其對話內容將可能因事先刻
    意營造或設計之對話情境、發問方式等類似因素之影響，而
    有被誤導之虞。準此，本件錄音乃係告訴人出於蒐證目的，
    於被告不知情之情況下予以竊錄一節，已如前述，則本案證
    物錄音帶及其譯文當屬告訴人私自竊錄而違法取得之事實
    ，已堪認定，揆諸前揭說明，告訴人提出之錄音帶及其譯文
    ，難謂有證據能力。３、告訴人提出之錄音帶及其譯文，分
    別是告訴人與被告之對話、被告與甲○○之對話。就被告與
    甲○○之電話交談內容雖有曖昧模糊，然並未顯示被告有告
    訴人所指訴之時、地與甲○○相姦之情；至於告訴人與被告
    之對話，其中談論到「作伙」，而其意雖為「在一起」，惟
    「在一起」並不得視為「相姦」，亦不得為發生性行為之推
    斷，況被告之意，係坦承有與甲○○往來密切，並非為承認
    與甲○○相姦之陳述，另被告表示願意與告訴人談論和解，
    係因被告考量與甲○○間過往甚密，造成告訴人之誤解與不
    悅，基於息事寧人之善良本性為出發點，非出於對責任之承
    認，自不得徒憑被告曾言及賠償或和解，遽斷定被告有與甲○○相姦之犯行。(三)、告訴人起先告訴被告係於97年10月28
    日與甲○○相姦，經被告提出當天出工出勤之證物及證人，
    告訴人則改稱係97年11月4 日及97年11月28日兩日，除提出
    甲○○與被告於97年11月28日當天之通話明細，並請求鈞署
    向旅社調閱顧客住房資料或監視影帶。查被告從一開始就未
    否認與甲○○間時常有電話聯繫，對於97年11月28日當日連
    絡數次亦不意外，至於當天對話內容為何，被告已不復記憶
    ，惟能肯定的是被告絕未與甲○○至旅館，如有至旅館，亦
    係與當時的女友乙○○同去，被告是否有於電話中跟甲○○
    說及此，確實已無法記得。況以告訴人所述其找徵信社跟監
    多時來看，被告與甲○○間如有姦情發生，告訴人一定能取
    得相關證據，而不是亂槍打鳥的一再變更被告與甲○○相（
    通）姦時間。(四)、另比對告訴人提出97年11月28日之電話明
    細及華星旅店函所附之車輛進出時間，可徵與被告至華星旅
    店之人絕非甲○○，因由告訴人及被告家附近至該旅店，車
    程僅需5 至8 分鐘，不可能耗近20分鐘之時間。查證人乙○○係被告當時（告訴人主張被告相姦之時）交往中的女友，
    被告只可能與乙○○前往該旅店。惟檢察官以證人乙○○證
    稱「我不記得，因為我們有時約出去玩，就會發生性行為」
    ，再以被告供稱「…97年11月28日下午5 、6 時方才下班…
    」，率斷認定被告於97年11月28日至華星旅館發生性行為之
    對象顯非乙○○，惟以檢察官問證人乙○○之問題為「你與
    宏文章【按：應為「丙○○」之誤載】發生過幾次性關係？
    」觀之，檢察官所為之認定有極大謬誤，不僅就與被告前去
    該旅館之人為推測，更為被告與甲○○間有性行為發生之臆
    測。(五)、告訴人及甲○○指出被告身體特徵，為證明甲○○
    與被告間有相（通）姦之事實，姑且不論告訴人及甲○○如
    確實指出被告身體特徵時，是否即得認定被告與甲○○間有
    相（通）姦之，惟就其所述被告之身體特徵，根本是胡亂猜
    測，原稱於左腹部有開刀之疤痕，後稱於右腹部有開刀之疤
    痕，又稱應於下腹部，經檢察事務官當庭勘驗被告之身體，
    勘驗結果顯然與告訴人及甲○○之指陳不符，不論左腹部、
    右腹部或下腹部，均無渠等所稱之開刀疤痕，雖嗣後又辯稱
    因被告較胖，站立時無法看出該開刀疤痕，惟事實上被告從
    未於腹部開刀，顯徵甲○○所述全非事實。綜上所述，依公
    訴人所舉上開證據，被告與甲○○間容有若干略顯曖昧之關
    係存在，然刑法上妨害家庭罪之成立，必須有相姦行為之發
    生始足當之，自不得以曖昧不明之男女關係存在，即率予推
    論並有相姦行為之發生，此與犯罪事實講究嚴格證據證明之
    法理有違，依現有及調查所得證據，均不足以證明、確信被
    告成立相姦罪責。基於無罪推定之原則，請諭知無罪之判決
    等情，為被告做出事實上暨法律上之辯護。
參、本院認定被告丙○○有公訴所指犯行之證據暨得心證理由：
一、上揭犯罪事實，業據證人甲○○（即告訴人之配偶）於本院
    審理時證稱：「（你於偵查中指述被告的特徵，請再具體陳
    述？）被告手術開刀的傷痕已經很久，不是很明顯，看不太
    清楚，在被告的肚子上；（除上開特徵之外，被告還有無其
    他特徵？）我沒有注意到；（你在什麼狀況下看到被告肚子
    上的傷痕？）兩個平躺的時候就看得到；‧‧【提示98年度
    他字卷第9-18頁告證二告訴狀錄音譯文予證人閱覽】（這是
    誰跟誰的對話？）我跟丙○○的對話；（該錄音譯文內容是
    否正確？）正確；（你跟被告什麼關係？）他打電話叫我，
    我就出去，就是丙○○；（你出去到什麼地方？）就是華星
    旅社汽車旅館；（你跟誰一起去？）就跟丙○○；（你跟丙○○去汽車旅館做什麼？）當然是做性行為關係；（丙○○
    知不知道你有配偶？）知道；（97年11月28日18時13分許，
    你有沒有跟丙○○一起去華星旅店？）有；（該次有無發生
    什麼關係？）有，就是性行為關係，97年11月28日是最後一
    次；（你在偵查中所講的話內容是否實在？）實在；（你認
    識丙○○多久？）我們鄰居2 、30年，我住8 號、他住6 號
    ，是5 層樓的公寓，不是同樓梯，他住1 樓，我也住1 樓；
    （你知道丙○○有無配偶？）我知道，他去年8 月20日離婚
    ，我跟他太太也很熟；（你知道你先生有錄你跟丙○○的談
    話嗎？）我先生快過年前才知道，他10月左右覺得我怪怪的
    ，開始跟蹤並且錄音；（事後你有無聽過該錄音？）我先生
    事後還沒有告我的時候，有拿給我聽；（97年11月28日你先
    生有跟蹤你到華星汽車旅館？）沒有，他在外面，他事後跟
    我說的；（你先生以哪支電話錄音？）我們有三支電話，我
    不知道他以哪支電話錄音，其中00000000也是我們家的電話
    ，另外兩支是00000000、00000000；（0000000000誰的電話
    ？）丙○○的電話；（你們家3 支電話登記誰的名下？）丁○○的；（00000000誰的電話？）我女兒的；（你說你女兒
    的意思是什麼意思？）我女兒房間的專線；（該專線登記誰
    的名下？）應該也是丁○○的，我沒有看；【提示98年度他
    字第3415號卷第73頁予證人閱覽】（97年11月28日通聯紀錄
    上有三通電話，00000000、0000000000的通聯，這是誰的通
    話？）丙○○跟甲○○的通話；（當時三通電話的通話內容
    ？）丙○○叫我出去，我說我先生還沒有睡覺，可能不行，
    他說等我先生睡覺再出去；（你為什麼用00000000的電話打
    給丙○○？）我女兒不在，在我女兒房間，我先生比較沒有
    聽到；【提示98年度他字第3415號卷第74頁予證人閱覽】（
    通聯上00000000與0000000000於97年11月28日有一通通聯，
    是誰跟誰的通話？）就是我跟丙○○的通話，就在長江路，
    我們相約要去汽車旅館，我先生還沒有睡覺，被告一直打給
    我；（為什麼97年11月28日去汽車旅館之前，你用00000000
    打了三通、用00000000打了一通，為什麼當時你要用兩支電
    話？）我先生在浴室我就用00000000，他出去我才回房間用
    00000000；（你去汽車旅館之前，跟被告總共有四通通聯，
    按照時間順序，前面兩通用00000000，第三通用00000000，
    最後一通又用00000000？）我先生在家的話，我就去我女兒
    房間用00000000，這樣他才不會聽到，他不在房間，我才用
    00000000。」等語，並與告訴人於本院指陳：（你們家室內
    電話有哪幾支？）家裡客廳有三支電話，就是00000000、00
    000000、00000000，房間有一支我女兒的電話00000000；（
    該四支電話登記在誰名下？）都是我的名下；（該四支電話
    都是你的電話？）對；（你錄音是對哪幾支電話錄音？）00
    000000、00000000、00000000這三支有錄音，我女兒房間的
    電話00000000，98年1 月29日沒有錄音等情（見本院98年11
    月23日審理筆錄），二者並無矛盾，復與通聯紀錄相合，是
    知證人甲○○（即偵查中之被告）與被告相關之聯繫，以及
    有於如上所述時、地與被告發生性行為之事實，核與其於偵
    查中（見98年6 月23日、7 月14日、8 月14、21日之各該偵
    查筆錄）證述情節，並無齟齬，是告訴人丁○○之配偶甲○○所述，其有與被告為姦情事實，甚明，可以明確被認定，
    顯見被告上開所辯，顯然與事實不符，不能被採信。
二、又證人乙○○於本院證稱略以：「（你跟被告什麼關係？）
    朋友；（認識多久？）97年7 、8 月認識；（你跟被告有去
    過華星旅店？）印象中有；（華星旅店在哪裡？）從雙十路
    巷子進去，但不記得什麼路；（你是否記得97年11月28日有
    跟被告去過華星旅店？）有，我回去查之後是有；（在偵查
    中檢察官、事務官有問你時間，你不確定，為何現在記得？
    ）97年11月28日是我生日，我們先進去汽車旅館，沒多久就
    出來，到小吃店吃晚餐；--- （97年11月28日你們去華星旅
    店做什麼？）過去裡面我們有發生性關係；（你有看過被告
    身上有什麼特徵嗎？）我有跟他說過：你屁股上為什麼很多
    青春痘，很多的疤；（他有說那是什麼？）他說是因為工作
    的關係，血液循環不好；（除上開之外，有無其他特徵？）
    沒有；（依你所述，你在事務官面前說不記得，你說回去以
    後查就記起來，你回去查什麼？）我有記月曆在我的床頭，
    那天是我的生日，我想那一天應該就是97年11月28日；（當
    天你們除了去汽車旅館，還去哪裡？）沒有，就是出來吃飯
    而已；（在哪裡吃飯？）汽車旅館旁邊的小吃店；（吃飯吃
    什麼？）有叫蝦子、炒螺肉、三樣菜；（幾點去吃飯？）快
    八點了；（幾點吃晚飯？）吃了快半個小時；（吃完飯以後
    ？）他就載我回家；（當天你何時去汽車旅館？）約6 點的
    時候；（去汽車旅館之前你在做什麼？）沒有，我在家裡；
    （被告幾點到你家接你？）應該是6 點多沒多久；（你家到
    汽車旅館多遠？）沒幾分鐘；（你們在汽車旅館待多久？）
    一個多小時；（你跟被告男女朋友關係多久？）從去年7 、
    8 月認識；（多久發生一次性關係？）不一定，因為我們兩
    個都有工作；（你在哪裡工作？）林口；（你跟被告發生性
    關係的地點，除了華星旅店還有其他地方嗎？）我們比較常
    去這家，有時有出去郊遊的時候，因為是被告開車，我不記
    得其他旅館的名字；（97年11月28日當天被告有幫你慶生？
    ）就是去汽車旅館，出來吃飯，就只有這樣；（當天你有沒
    有跟被告說妳生日？）我沒有跟他講，是他自己跟我講的；
    （你既然記得你生日那天有跟被告一起去華星旅店，為什麼
    跟事務官說你不記得？）那只是小生日，而且我第一次上法
    庭會緊張；（96年11月28日你在做什麼？）那麼久了，我不
    知道，我除了上班，就是家裡；（95年11月28日你在做什麼
    ？）那麼久了，我不記得，那麼久的事；（你生日那麼多次
    ，為什麼只記得97年11月28日生日的事情？）因為發生這件
    事情，且在11月28日；（你為什麼那麼清楚97年11月28日吃
    了那三道菜？）因為每次被告幾乎都點同樣的菜，我有跟他
    說過：你每次都點螺肉，怎麼都吃不膩。」等情（見本院98
    年11月23日審理筆錄）。
三、就證人乙○○所為之證言觀之，核與生活常情難謂相合，且
    基之常情，男女二者，魚水之際，何以會密切而特別去注意
    ？此亦無疑義的。故由上2 證人之證述對照以觀，自與證人
    王某所述為可採，證人林某所述，則係迴護被告之詞，難為
    被告有利之認定。因此，依證人甲○○於本院之證述查悉，
    於97年11月28日其先以00000000跟被告通話，再用00000000
    跟被告通話，接著以00000000跟被告通話，此乃係避開告訴
    人在客廳鄰近之處將聽及所言，故甲○○到其女兒房間去打
    ，如告訴人不在客廳鄰近之處，甲○○即以客廳電話與被告
    通話，其後王某與被告通完4 通電話後，隨即到華星旅店跟
    被告發生性關係，觀之證人甲○○證述與通聯紀錄相符，堪
    與採信；至於證人乙○○所述該日為其生日之重要日子，竟
    於偵查中向檢察事務官陳曰：不記得，於本院審理中則改稱
    又記得生日當天事情，尤以明確指明該三道菜名，實與常情
    相違，顯屬虛偽，不能為被告有利之認定。而就97年11月28
    日證人甲○○先後以不同電話與被告聯繫之全情，其後，復
    有前往汽車旅館之整體完足過程查悉，辯護方所陳，該通聯
    錄音譯文實質上有誘導者，誠屬誤解。且就被告於偵查中供
    稱：97年11月28日約下午5 、6 時下班等情（見98年7 月14
    日偵查筆錄），並稽之以被告丙○○於97年11月28日16時13
    分許至17時56分許與證人甲○○共有4 次通聯之事實，被告
    與王美麗住處，距華星旅館之車程，符合被告於17時56分44
    秒通話完畢後，即於同日18時13分抵達汽車旅館之情；另依
    華星旅店98年7 月24日華星文字第002 號函知悉，同可確信
    被告丙○○於97年11月28日18時13分駕駛車號：3336-GT 號
    自小客車至華星旅店，同日19時33分離開之事實，這點也為
    被告所不爭執的事項。故被告於97年11月28日至華星旅館發
    生性行為對象顯非乙○○，況被告丙○○於97年11月28日18
    時13分駕駛車號：3336-GT 號自用小客車至華星旅店之事實
    ，以及確有於告訴人所提出之電話錄音所示時間，與告訴人
    對話事實（見98年度他字第3415號卷第63、64頁），業據被
    告丙○○於偵查中供述明確，亦無疑義。
四、而根據通聯紀錄、錄音譯文觀之，被告丙○○與甲○○間存
    有親密又曖昧的對話，為被告所不爭執；且王某有向告訴人
    坦承犯行之事實，以及被告與告訴人之配偶對話連續且未間
    斷之事實明確，並與告訴人指陳情節，若合符節。足證被告
    有如上所指公訴所指之犯行，當無疑義。此外，復有中華電
    信股份有限公司通話明細表、華星旅店98年7 月24日華星文
    字第002 號函、通聯紀錄、錄音帶及譯文3 份在卷足為佐證
    ；據上，被告所辯，要屬飾卸，核無足採；辯護所陳，仍屬
    誤會。據上，本案事證明確，被告犯行，是可以被認定的，
    應予以定罪處罰。
五、核被告丙○○所為，係犯刑法第239 條後段之相姦罪。爰審
    酌被告歲處天命之年，社會生活經驗豐富，兼衡其素行、犯
    罪動機、目的、手段，所為犯行嚴重影響他人家庭生活之和
    諧，漠視固有社會倫常，並因而或將由此滋生社會亂源，併
    隨衍生之他項犯罪（諸如滋生之人身上、財產上之犯罪類型
    ）所生危害之程度，及犯罪後仍矢口否認犯行，不知反省，
    態度非善等一切情狀，酌情量處如主文所示之刑，用資儆懲
    。至被告執謂：我去汽車旅館，甲○○說我身上有疤痕，但
    我身上沒有疤痕，而我身上有兩個特徵，請求驗我身上的特
    徵一節，查被告是否有各該項特徵，或證人甲○○於該性行
    為中並未有詳實之觀察，而生誤認情事，亦非無可能，且被
    告身體外在表象，復可因時間經過，而生變化，同屬可能；
    故證人王某或僅係不確悉，且被告年屆天命之年，身體上會
    隨時間之經過而產生顯然變化，已如上述，被告聲請勘驗身
    體一情，核無必要，亦無從為其有利之認定，附此敘明。
據上論斷，應依刑事訴訟法第299 條第1 項前段，刑法第239 條
後段，刑法施行法第1 條之1 ，判決如主文。
本案由檢察官戊○○提起公訴，經檢察官黃佳權到庭執行職務。
中    華    民    國    98    年    11    月    30    日
                        刑事第5 庭法  官  黎錦福
以上正本證明與原本無異。
如不服本判決，應於收受送達後10日內，向本院提出上訴狀，並
應敘述具體理由；其未敘述上訴理由者，應於上訴期間屆滿後20
日內，向本院補提理由書（均須按他造當事人之人數附繕本），
「切勿逕送上級法院」。
                                  書記官  蔡麗春
中    華    民    國    98    年    11    月    30    日
附錄本案論罪科刑法條全文：
中華民國刑法第239條
（通姦罪）
有配偶而與人通姦者，處1 年以下有期徒刑。其相姦者亦同。


司法院資訊處製作；財團法人民間司法改革基金會備份。
